臺灣臺北地方法院刑事判決　　　　　　　94年度易字第1371號
公　訴　人　臺灣臺北地方法院檢察署檢察官
被　　　告　甲○○○
選任辯護人　林秋萍律師
上列被告因傷害案件，經檢察官提起公訴（94年度偵字第4328號
），本院判決如下：
    主  文
甲○○○無罪。
    理  由
一、公訴意旨略以：被告甲○○○為台北市○○區○○路2段131
    之13號「康華大廈」之住戶，告訴人丙○○則為該大廈之管
    理員，其二人於民國93年11月10日上午10時40分許，在上址
    「康華大廈」管理櫃檯前，因細故發生爭執，被告竟基於傷
    害之犯意，出手毆打告訴人，致告訴人受有頭暈、嘔吐及疑
    似腦震盪之傷害，因認被告涉有刑法第277條第1項之傷害罪
    嫌。
二、按犯罪事實應依證據認定之，無證據不得認定犯罪事實；又
    不能證明被告犯罪者，應諭知無罪之判決，刑事訴訟法第15
    4條第2項、第301條第1項分別定有明文。次按事實之認定，
    應憑證據，如未能發現相當證據，或證據不足以證明，自不
    能以推測或擬制之方法，為裁判基礎；且認定犯罪事實所憑
    之證據，其為訴訟上之證明，須於通常一般之人不致有所懷
    疑，而得確信其為事實之程度者，始得據為有罪之認定，倘
    其證明尚未達到此一程度，而有合理之懷疑存在而無從使事
    實審法院得有罪之確信時，即應由法院為諭知被告無罪之判
    決；再認定不利於被告之事實須依積極證據，苟積極證據不
    足為不利於被告事實之認定時，即應為有利於被告之認定，
    更不必有何有利之證據（最高法院40年台上字第86號、76年
    台上字第4986號、30年上字第816號判例參照）。又告訴人
    之告訴，係以使被告受刑事訴追為目的，是其陳述是否與事
    實相符，仍應調查其他證據以資審認（最高法院52年台上字
    第1300號判例參照）。
三、公訴人認被告甲○○○涉有前揭傷害犯行，無非係以證人即
    告訴人丙○○、乙○○之證述，及台北仁康醫院出具之診斷
    證明書1紙，為其主要論據。
四、訊據被告甲○○○堅決否認有何傷害犯行，辯稱：其於93年
    8月24日下午3時許，因右手手指遭告訴人推大門夾傷，嗣於
    同年11月10日因又遇告訴人，復指責告訴人夾傷其手指一事
    ，並將手舉起來欲讓告訴人看其手指受傷，僅手指有碰到告
    訴人的臉一下，告訴人竟大喊「你打我，我要找警察」等語
    ，實則其並未毆打告訴人，告訴人亦未受傷等語。經查：
（一）證人即告訴人丙○○雖指訴：被告於前揭時、地揮拳毆打
      其右眼下方眼框處，造成其右臉頰腫起來並疼痛云云（見
      94年偵字第4328號第10頁警詢筆錄、本院94年12月22日筆
      錄）；然其所提出之台北仁康醫院診斷證明書並未記載告
      訴人有右臉頰紅腫之傷勢，則告訴人所述其遭被告毆打右
      臉頰腫起來云云，是否可信，已非無疑。
（二）況證人即在場之乙○○於本院審理時證稱：告訴人從櫃檯
      走出來，要帶其去拿鑰匙，其與被告之間隔著告訴人，其
      眼角餘光看到被告有做舉手揮手的動作，但不是揮拳的動
      作，告訴人立刻說你打我，其沒有看到告訴人臉上有紅腫
      或被打的痕跡等語（見本院94年12月22日筆錄）；且依告
      訴人提出之當時管理櫃檯前監視器錄影帶翻拍光碟，影像
      中雖有二人靠於櫃檯前交談，惟並無見該二人有肢體衝突
      ，無法看出被告有舉手傷人之行為等情，亦有台灣台北地
      方法院檢察署檢察事務官所製勘驗報告1份在卷可稽（見
      同上偵查卷第49頁）；參以被告與告訴人前於93年8月24
      日確有被告手指遭大門夾傷之糾紛，為告訴人所不否認，
      被告並提出仁康醫院驗傷診斷書為憑（見同上偵查卷第26
      頁）；是被告所辯其僅將手舉起欲讓告訴人看其手指受傷
      ，未揮拳毆打告訴人等語，應堪採信。
（三）又被告雖於警詢及偵查中供稱：其將手舉起時有碰到告訴
      人之臉等語（見同上偵查卷第13、43頁），惟被告係欲讓
      告訴人看其手指傷勢而舉起右手，已如前述，縱可認被告
      舉手時有碰觸到告訴人之臉頰，亦難認其有何傷害犯意。
      況觀諸告訴人提出之台北仁康醫院診斷證明書所載傷勢中
      ，有關「被人重擊頭部，當時即痛楚不堪，... 頭暈與嘔
      吐現象，... 」係為告訴人個人主訴，而無法證實其確有
      受傷；另「疑似腦震盪」之記載，依告訴人當日就診病歷
      觀之，除告訴人之主訴外，告訴人雖曾作放射科一般攝影
      ，惟檢查報告亦未認定告訴人確有腦震盪，此亦有仁康醫
      院94年12月9日函所附病歷1份附卷可稽（見本院卷），則
      告訴人顯非確實有腦震盪之傷勢，是告訴人指訴被告揮拳
      毆打其成傷云云，尚難輕信。從而，不能證明被告故意揮
      拳毆打告訴人致告訴人受傷，即難遽以刑法之傷害罪相繩
      。此外，復查無其他積極證據足認被告有何傷害之犯行，
      既不能證明被告犯罪，依首揭說明，自應為被告無罪之諭
      知。
據上論斷，應依刑事訴訟法第301條第1項，判決如主文。
本案經檢察官黃于真到庭執行職務。
中　　華　　民　　國　　94　　年　　12　　月　　29　　日
                    刑事第七庭  審判長法  官  梁耀鑌
                                      法  官  蔡守訓
                                      法  官  蕭清清
以上正本證明與原本無異。
如不服本判決，應於判決送達後10日內向本院提出上訴狀。
                                      書記官  劉麗英
中　　華　　民　　國　　94　　年　　12　　月　　29　　日
